---
output: slidy_presentation
params:
  negocios: "'BODEGA','BAE'"
  old_nbrs: 4007408, 9574857
  wk_ini_stud: 11930
  wk_fin_stud: 11935
  wk_ini_vtas: 11926
  wk_fin_vtas: 11929
  user: 'user'
  password: 'password'
  run_queries: FALSE
---

```{r setup, include=FALSE}
knitr::opts_chunk$set(echo = FALSE)
library(tidyverse)
library(ggplot2)
```

```{r run_queries, eval=params$run_queries, message=FALSE, warning=FALSE, include=FALSE}
prepare_queries <- function(query, params) {
  query %>% 
    str_replace_all('\\?NEGOCIOS', params$negocios) %>%
    str_replace_all('\\?OLD_NBRS', paste(params$old_nbrs, collapse = ',')) %>%
    str_replace_all('\\?WK_INI_STUD', as.character(params$wk_ini_stud)) %>%
    str_replace_all('\\?WK_FIN_STUD', as.character(params$wk_fin_stud)) %>%
    str_replace_all('\\?WK_INI_VTAS', as.character(params$wk_ini_vtas)) %>%
    str_replace_all('\\?WK_FIN_VTAS', as.character(params$wk_fin_vtas)) %>%
    str_subset('^\\s*--', negate = TRUE) %>%  #quitar lineas de comentarios
    stringi::stri_trans_general('ASCII') %>% # quitar no ASCII porque truena en producción
    paste(collapse = '\n')
}

queries <- list(
  ddv = readLines('../sql/item-business-week-ddv.sql'),
  is = readLines('../sql/item-business-week-is.sql'),
  sales = readLines('../sql/item-business-week-sales.sql'),
  stats = readLines('../sql/item-business-week-statistics.sql')
  ) %>%
  map(~prepare_queries(.x, params))

ch <- RODBC::odbcDriverConnect(sprintf("Driver={Teradata};DBCName=WM3;AUTHENTICATION=ldap;AUTHENTICATIONPARAMETER=%s@@%s", params$user, params$password))

res <- map(
  queries,
  function(x){
    RODBC::sqlQuery(ch, x, stringsAsFactors = FALSE) %>% 
      as_tibble() %>% 
      set_names(tolower(names(.)))
  })
write_rds(res, '../rmd/queries-res.rds')
```

```{r read_info, eval=!params$run_queries, message=FALSE, warning=FALSE, include=FALSE}
res <- read_rds('../rmd/queries-res.rds')
```

```{r metrics_calc, message=FALSE, warning=FALSE, include=FALSE}
metrics <- res$is %>% 
  left_join(
    res$sales %>% 
      select(-c(cid, old_nbr)),
    by = c(
      'item_nbr' = 'prime_xref_item_nbr',
      'formato' = 'negocio',
      'wm_yr_wk' = 'wm_yr_wk'
    )
  ) %>% 
  select(
    vp,
    division,
    dep_nbr,
    category_nbr,
    cid,
    item_nbr,
    old_nbr,
    item1_desc,
    sell_price,
    everything()
  )

metrics_plot <- function(data, keys){
  data %>% 
    mutate(
      scaled_sales = scales::rescale(
        wkly_qty,
        to = c(
          min(c(is_oh, is_ttl)) - 0.01,
          max(c(is_oh, is_ttl)) + 0.01
        )
      )
    ) %>% 
    ggplot(aes(x = wm_yr_wk)) + 
    geom_line( aes(y = is_oh,        colour = 'In Stock OH'    ), size = 1) + 
    geom_line( aes(y = is_ttl,       colour = 'In Stock Cadena'), size = 1) + 
    geom_line( aes(y = scaled_sales, colour = 'Ventas'         ), size = 1) + 
    geom_point(aes(y = is_oh,        colour = 'In Stock OH'    ), size = 2) + 
    geom_point(aes(y = is_ttl,       colour = 'In Stock Cadena'), size = 2) + 
    geom_point(aes(y = scaled_sales, colour = 'Ventas'         ), size = 2) + 
    scale_y_continuous(
      labels = scales::percent_format(accuracy = 0.1),
      sec.axis = sec_axis(
        ~scales::rescale(
          .,
          to = c(min(data$wkly_qty), max(data$wkly_qty))
        ),
        name = 'Piezas',
        labels = scales::comma
      )
    ) + 
    ggthemes::scale_color_colorblind() + 
    labs(
      title = apply(keys, 1, paste, collapse = ' - '),
      x = 'Semanas Walmart',
      y = 'Porcentaje (%)',
      colour = ''
    ) + 
    theme(
      plot.title = element_text(hjust = 0.5),
      legend.position = 'bottom'
    )
}

## Preparación de info por item-negocio
graph_metrics_ind <- metrics %>% 
  group_by(item_nbr, item1_desc, formato) %>% 
  group_map(~metrics_plot(.x, .y))

## Grid por item-negocio
grids_metrics_ind <- gridExtra::marrangeGrob(
  grobs = graph_metrics_ind,
  nrow = 2,
  ncol = 2,
  top =  ''
)

## Preparación de info por categoría-negocio
graph_metrics_sum <- metrics %>% 
  group_by(category_nbr, formato, wm_yr_wk) %>% 
  summarise(
    vp = first(vp),
    division = first(division),
    dep_nbr = first(dep_nbr),
    sell_price = sum(sell_price * wkly_qty, na.rm = TRUE) / sum(wkly_qty, na.rm = TRUE),
    catalogo = sum(catalogo),
    falt_oh = sum(falt_oh),
    falt_oh_it = sum(falt_oh_it),
    falt_oh_iw = sum(falt_oh_it_iw),
    falt_ttl = sum(falt_ttl),
    is_oh = 1 - (falt_oh / catalogo),
    is_ttl = 1 - (falt_ttl / catalogo),
    wkly_qty = sum(wkly_qty)
  ) %>% 
  group_by(category_nbr, formato) %>% 
  group_map(~metrics_plot(.x, .y))

## Grid por categoría-negocio
grids_metrics_sum <- gridExtra::marrangeGrob(
  grobs = graph_metrics_sum,
  nrow = 2,
  ncol = 2,
  top =  ''
)
```

```{r box_calc, message=FALSE, warning=FALSE, include=FALSE}
box_info <- res$stats  %>% 
  mutate(
        iqr = perc_75 - perc_25,
        up_whisk = perc_75 + 1.5 * iqr,
        low_whisk = ifelse(perc_25 - 1.5 * iqr < 0, 0, perc_25 - 1.5 * iqr)
  )

box_plot <- function(data, keys){
  label_values <- data %>% 
    select(wm_yr_wk, ddv_oh, low_whisk, perc_25, perc_50, perc_75, up_whisk) %>% 
    mutate_at(vars(-wm_yr_wk), round) %>% 
    gather(key = 'label', value = 'percentile', -wm_yr_wk)
  data %>% 
    ggplot(
      aes(
        x = wm_yr_wk,
        ymin = ifelse(perc_00 == perc_25, perc_00, low_whisk),
        lower = perc_25,
        middle = perc_50,
        upper = perc_75,
        ymax = ifelse(perc_100 == perc_75, perc_100, up_whisk)
      )
    ) + 
    geom_errorbar(width = 0.4, size = 0.8) + 
    geom_boxplot(stat = 'identity', size = 1, width = 0.4) + 
    geom_point(aes(y = ddv_oh), size = 3, color = 'blue') + 
    annotate(
      geom = 'text',
      x = label_values$wm_yr_wk + 0.3,
      y = label_values$percentile,
      label = label_values$percentile
    ) + 
    labs(
      title = apply(keys, 1, paste, collapse = ' - '),
      x = 'Semanas Walmart',
      y = 'DDV'
    ) + 
    theme(plot.title = element_text(hjust = 0.5))
}

## Preparación de info por item-negocio
graph_box_ind <- box_info  %>% 
  group_by(prime_xref_item_nbr, item1_desc, negocio) %>% 
  group_map(~box_plot(.x, .y))

## Grid por item-negocio
grids_box_ind <- gridExtra::marrangeGrob(
  grobs = graph_box_ind,
  nrow = 2,
  ncol = 2,
  top =  ''
)

## Preparación de info por categoría-negocio
graph_box_sum <- box_info  %>%
  group_by(category, negocio, wm_yr_wk) %>%
  summarise(
    oh = sum(oh),
    sales = sum(sales),
    ddv_oh = ifelse(sales <= 0, 1000, oh / (sales / 7)),
    n_stores = sum(n_stores),
    ddv_oh_avg = mean(ddv_oh_avg),
    perc_00 = mean(perc_00),
    perc_25 = mean(perc_25),
    perc_50 = mean(perc_50),
    perc_75 = mean(perc_75),
    perc_100 = mean(perc_100),
    iqr = perc_75 - perc_25,
    up_whisk = perc_75 + 1.5 * iqr,
    low_whisk = ifelse(perc_25 - 1.5 * iqr < 0, 0, perc_25 - 1.5 * iqr)
  ) %>% 
  group_by(category, negocio) %>% 
  group_map(~box_plot(.x, .y))

## Grid por categoría-negocio
grids_box_sum <- gridExtra::marrangeGrob(
  grobs = graph_box_sum,
  nrow = 2,
  ncol = 2,
  top =  ''
)
```

```{r bins_calc, message=FALSE, warning=FALSE, include=FALSE}
bines <- c('DDV00_IG_000', 'DDV01_MN_003', 'DDV02_MN_007', 'DDV03_MN_014', 'DDV04_MN_021', 'DDV05_MN_028', 'DDV06_MN_035', 'DDV07_MN_050', 'DDV08_MN_075', 'DDV09_MN_100', 'DDV10_MN_150', 'DDV11_MN_250', 'DDV12_MN_350', 'DDV13_MN_450', 'DDV14_MY_450')

bins_plot <- function(data, keys){
  data %>% 
  ggplot(aes(wm_yr_wk)) +
  geom_col(aes(y = n_stores, fill = bin)) + 
  scale_fill_manual(values = c(ggthemes::colorblind_pal()(8), 'darkblue', 'gray30', '#ff05c5', 'gray70', 'darkgreen', 'gray 90', '#f27979')) + 
  labs(
    title = apply(keys, 1, paste, collapse = ' - '),
    x = 'Semanas Walmart',
    y = 'Número de combinaciones',
    fill = 'Rango de DDV OH'
  ) +
  theme(plot.title = element_text(hjust = 0.5))
}

## Preparación de info por item-negocio
graph_ddv_ind <- res$ddv  %>% 
  group_by(prime_xref_item_nbr, item1_desc, negocio) %>% 
  complete(
    wm_yr_wk,
    repl_group_nbr,
    category,
    bin = bines,
    fill = list(
      oh = 0,
      sales = 0,
      ddv_oh = 0,
      n_stores = 0
    )
  ) %>% 
  group_map(~bins_plot(.x, .y))

## Grid por item-negocio
grids_bins_ind <- gridExtra::marrangeGrob(
  grobs = graph_ddv_ind,
  nrow = 2,
  ncol = 2,
  top =  ''
)

## Preparación de info por categoría-negocio
graph_ddv_sum <- res$ddv  %>%
  group_by(category, negocio, wm_yr_wk, bin) %>% 
  summarise(
    oh = sum(oh),
    sales = sum(sales),
    ddv_oh = ifelse(sales <= 0, 1000, oh / (sales / 7)),
    n_stores = sum(n_stores)
  ) %>% 
  group_by(category, negocio) %>% 
  complete(
    wm_yr_wk,
    bin = bines,
    fill = list(
      oh = 0,
      sales = 0,
      ddv_oh = 0,
      n_stores = 0
    )
  ) %>% 
  group_map(~bins_plot(.x, .y))

## Grid por categoria-negocio
grids_bins_sum <- gridExtra::marrangeGrob(
  grobs = graph_ddv_sum,
  nrow = 2,
  ncol = 2,
  top =  ''
)
```

## Reporte de Seguimiento [Promo Fulfillment](https://ml.prod.walmart.com:31705/v1/deployment/shiny_2915_3966/)
[Replenishment Data Science MX](mailto:Replenishment Data Science MX <replen_ds_mx@email.wal-mart.com>
  ?subject=Promo Fulfillment&body=Usuario:    [Escribe tu usuario de Windows]%0A%0AMotivo:    [Selecciona a qué tema pertenece tu duda de entre estas opciones: Duda/Error/Solicitud/Capacitación/Otro]%0A%0ADetalles:    [Describe brevemente la situación o adjunta ejemplos/evidencia])

`r Sys.Date()`

Reporte de IS, Ventas y Dispersión.

###### Este reporte fue generado automáticamente.

## IS/Ventas x Item-Formato

Indicadores durante la estrategia, calculados al cierre de las semanas Walmart.

```{r metrics_ind, echo=FALSE, fig.height=8, fig.width=19, message=FALSE, warning=FALSE}
grids_metrics_ind
```

## IS/Ventas - Resumen

Indicadores durante la estrategia, calculados al cierre de las semanas Walmart.

```{r metrics_sum, echo=FALSE, fig.height=8, fig.width=19, message=FALSE, warning=FALSE}
grids_metrics_sum
```

## Dispersión - Boxplot x Item-Formato

Dispersión durante la estrategia.

```{r box_ind, echo=FALSE, fig.height=8, fig.width=19, message=FALSE, warning=FALSE}
grids_box_ind
```

## Dispersión - Boxplot - Resumen

Los percentiles aquí resumidos se calcularon usando el promedio de los percentiles de la base item-formato, por lo que no representan los percentiles reales del conjunto de tiendas agrupadas al nivel de resumen visto. Por ello, estas gráficas son aproximaciones y con objetivo méramente visual.

```{r box_sum, echo=FALSE, fig.height=8, fig.width=19, message=FALSE, warning=FALSE}
grids_box_sum
```

## Dispersión - Bines x Item-Formato

Esta gráfica muestra la cantidad de tiendas que se clasifican en cada uno de los bines de acuerdo a los DDV OH que presentaron en cada semana.

```{r bins_ind, echo=FALSE, fig.height=8, fig.width=19, message=FALSE, warning=FALSE}
grids_bins_ind
```

## Dispersión - Bines - Resumen

Esta gráfica muestra la cantidad de tiendas que se clasifican en cada uno de los bines de acuerdo a los DDV OH que presentaron en cada semana.

```{r bins_sum, echo=FALSE, fig.height=8, fig.width=19, message=FALSE, warning=FALSE}
grids_bins_sum
```
